【裁判字號】    88,易,1630
【裁判日期】    890911
【裁判案由】    妨害家庭
【裁判全文】
臺灣臺南地方法院刑事判決                        八十八年度易字第一六三號
    公  訴  人  臺灣台南地方法院檢察署檢察官
    被      告  乙○○
    選任辯護人  蘇明道律師
    被      告  丙○○
右列被告因妨害家庭案件，經檢察官提起公訴 (八十八年度營偵字第八二八號)，本
院判決如左：
    主  文
乙○○、丙○○均無罪。
    理  由
一、公訴意旨略以：被告乙○○於民國（下同）八十八年四月二十五日二十三時五十
    五分許，在台南縣學甲鎮○○里○○路七二號被告丙○○承租處，與有夫之婦丙
    ○○相擁而眠，熟睡中為告訴人即蘇金珠之夫甲○○帶同警方當場查獲，因認被
    告乙○○、丙○○涉有違反刑法第二百三十九條之妨害家庭罪嫌。
二、按犯罪事實應依證據認定之，無證據不得推定其犯罪事實，刑事訴訟法第一百五
    十四條定有明文。又認定不利於被告之事實，應依積極證據，苟積極證據不足不
    利於被告事實之認定時，即應為有利於被告之認定，更不必有何有利之證據；如
    未能發現相當證據，或證據不足以證明時，自不能以推測或擬制之方法，以為犯
    罪事實之裁判基礎不能證明被告犯罪者，即應諭知無罪之判決，最高法院三十年
    上字第八一六號判例、三十年上字第一二八號判例、四十年台上字第八六號判例
    可資參照。
三、本件公訴人認被告乙○○及丙○○涉有違反刑法上妨害家庭罪嫌，無非以二人於
    深夜時分，並非訪友時機，卻相擁而眠，有告訴人拍攝之現場照片三幀為其依據
    。
四、訊據被告乙○○、丙○○堅決否認有右揭犯行，被告丙○○辯稱：伊與乙○○並
    沒發生性關係，當天伊的機車丟掉了，所以才麻煩乙○○載伊回去等語；被告乙
    ○○辯稱：伊與蘇金珠是因為酒醉，且枕頭又只有一個，靠在一起休息一下，沒
    想到喝酒過量，才會和衣倒睡在一起，但二人服裝整齊，並未發生姦情等語。經
    查：
（一）被告乙○○於夜間十時許前往被告蘇金珠之住處，係基於被告蘇金珠所有機車
      遭竊，且雙方因中午乙○○嫁女兒之喜事而見面，晚上又與有人至ＫＴＶ唱歌
      飲酒，適值蘇金珠凌晨時分又需值大夜班，故基於朋友之誼而搭載蘇金珠回家
      乙節，業據證人即學甲分局警員黃文獻於審理中證述：當天伊在學甲分局值班
      ，約八、九點時，渠等二人來報案稱機車遺失，而且乙○○有提到他嫁女兒一
      事，且渠等二人身上均有酒味，後來告訴人甲○○於十一、十二點時來報案，
      伊隨告訴人至現場時，聲音很大，但渠等二人仍未醒來，二人當時並未衣衫不
      整，而是服裝整齊，後來，是伊將二人搖醒的等語明確在卷（參見本院八十九
      年六月二十八日訊問筆錄），此徵諸被告二人於偵查中至本院審理時均自承：
      雙方是因為乙○○嫁女兒才會一起喝酒，後來又一起去唱歌，又喝了些酒，然
      後因為丙○○機車不見，乙○○才送丙○○回去乙節相符（參見前開訊問筆錄
      ）。是衡諸常情，基於婦女安全因素之考量，將朋友載送回家，實乃人之常情
      ，且在飲酒過量下，因自主神經失調，一般人在熟睡不醒之程度下，實無發生
      性行為之可能。本件被告二人在告訴人會同警方前往現場時，仍不省人事，且
      經警員費力搖醒二人後，才迷迷糊糊醒過來，身上帶有酒味且浴室又無水蒸氣
      殘留，可推知二人因酒精作用入睡已有一段時間，復參酌二人和衣而眠，服裝
      整齊且並無四肢交纏之情狀，此有照片三幀附卷可按，自難僅因雙方倒臥在床
      似有違孤男寡女、共處一事之道德教條，而遽令被告二人負通姦罪責，是被告
      所辯並無深夜無故訪友之姦情等語，自堪採信。
（二）次查，本件查獲之保險套一只，經送驗後，保險套經酸性磷酸酵素檢測結果呈
      陰性反應，復經顯微鏡檢測結果並未發現精子細胞，此有內政部警政署刑事警
      察局鑑驗書一紙附卷可資佐憑，復參酌證人即學甲分局警員黃文獻證述：該只
      保險套是告訴人稱從廁所拿出來的，但伊並未親眼所見等語，可知除告訴人自
      稱保險套是現場發現的云云，並無其他證據顯示該只保險套是從現場廁所的垃
      圾桶中取出來的，自不得僅憑告訴人單方之指訴，而遽認該只保險套即係被告
      二人所用，況縱使該只保險套係在現場發現，但經檢驗後，並無精液反應，自
      可推知被告二人於告訴人指訴之案發當天，並未發生性行為。綜上所述，被告
      二人所辯各節，尚非不可採信，此外，本院復查無其他積極證據足證被告有何
      公訴人所指之犯行，揆諸首開規定及判例意旨之說明，自應諭知被告無罪之判
      決。
據上論斷，應依刑事訴訟法第三百零一條第一項，判決如主文。
本案經檢察官曾昭凱到庭執行職務
中    華    民    國      八十九        年    九      月    十一      日
                                  臺灣臺南地方法院刑事第三庭
          審判長法  官  董武全
                                            法  官  高如宜
                                            法  官  謝家宜
右正本證明與原本無異。
如不服本判決，應於判決送達後十日內，向本院提出上訴狀。
                                            書記官  魏芝雯
中    華    民    國      八十九      年      九      月     十四     日


司法院資訊處製作；財團法人民間司法改革基金會備份。
